【裁判字號】    89,訴,2592
【裁判日期】    900330
【裁判案由】    毒品危害防制條例
【裁判全文】
臺灣臺中地方法院刑事判決                        八十九年度訴字第二五九二號
    公  訴  人  臺灣臺中地方法院檢察署檢察官
    被      告  甲○○
    指定辯護人本院公設辯護人  乙○○
右列被告因毒品危害防制條例案件經檢察官提起公訴 (八十九年度毒偵字第一四九二
五號）本院判決如左：
    主      文
甲○○共同連續販賣第一級毒品，累犯，處有期徒刑拾肆年。扣案之第一級毒品海洛
因淨重公克，摻有海洛因之香壹支，均沒收銷燬之。
    事      實
一、甲○○曾違反麻醉藥品管理條例，經法院判處有期徒刑三月確定，於民國（下同
    ）八十六年六月三十日執行完畢。詎甲○○仍不知悔改，基於概括犯意，自八十
    九年八月間起，在台中縣大里市重劃區等地，連續多次基於幫助販賣第一級毒品
    之犯意，為蕭進連（另案通緝中）送交第一級毒品海洛因予購買第一級毒品之石
    國傳、劉志清等人，甲○○並從蕭進連處無償取得第一級毒品海洛因施用作為代
    價。嗣於八十九年九月八日下午七時許，甲○○駕駛車牌號碼二Ｊ－四六七一號
    自小客車，欲交付海洛因予在台中市○○路「寒舍泡沫紅茶店」內之石國傳（施
    用毒品部份另案偵辦）、劉志清（施用毒品部份另案偵辦）前，為警在「寒舍泡
    沫紅茶店」前查獲（此部分尚屬未送），並扣得甲○○持有之摻有海洛因之香菸
    一支、海洛因一包（含袋重三．三公克）淨重公克。
二、案經台中市警察局移送臺灣臺中地方法院檢察署檢察官偵查起訴。
    理      由
一、右揭犯罪事實，業據被告甲○○矢口否認有販賣第一級毒品之犯行。辯稱：上揭
    伊被查扣之毒品，是向一位蕭姓男子買的，係自己要吸食，並未販賣或轉交他人
    ，亦不認識石國傳及劉志清，此二人也未向伊購買毒品，又上揭蕭姓男子並非蕭
    進連云云。
二、經查：
  (一)、被告甲○○於八十九年九月九日上午十一時許，在檢察官內勤偵訊中已供稱：
      是姓蕭的朋友，託我拿給他的，我沒有收錢云云。另被告甲○○於同日警訊中
      ，更直接坦承上揭犯罪事實欄所述之犯情。
  (二)、再證人石國傳於八十九年九月二十五日偵訊時結證：當天伊是要向蕭進連買毒
      品，蕭進連約伊在「寒舍泡沫紅茶店」等，就會有人送毒品來等語。另證人劉
      志清於八十九年九月二十五日偵訊時則結證：以前曾向蕭進連買過毒品，但當
      天是蕭進連約伊在「寒舍泡沬紅茶店」取茶葉錢等語。劉志清又於八十九年九
      月九日警訊中供稱：伊曾於八十九年八月中旬及八十九年八月底，各以新臺幣
      （下同）五千元向蕭進連買了二次海洛因，交易地點在台中縣大里市重劃區內
      ，其中八月中旬那次是蕭進連親自送來，八月底那次是蕭進連叫甲○○送來的
      等語。再證人楊春賢即查獲本案之台中市刑警隊組長於同日偵訊時結證：當日
      員警盤查被告甲○○時，被告稱要去「寒舍泡沬紅茶店」交易毒品，被告的大
      哥大一直響，顯示出來的號碼是「0000000000」，伊進「寒舍泡沬
      紅茶店」埋伏，發現證人石國傳及劉志清的大哥大均亦顯示出「000000
      0000」之號碼，才查獲本案等情。證人石國傳、劉志清、楊春賢三人之上
      揭證言，與被告甲○○於八十九年九月九日警訊中之陳述互核相符，被告甲○
      ○於八十九年九月九日被捕當日所為的自白，應可採信。
  (三)、被告甲○○雖辯稱不認識證人石國傳、劉志清二人，惟證人石國傳、劉志清均
      於警訊中證稱：是在戒治所認識甲○○等語，且被告亦於警訊中及八十九年九
   月九日偵訊時坦承：多次由蕭進連指示交貨予他人，送貨沒有收錢，但蕭進連
      會免費提供海洛因供伊吸食，伊認識證人石國傳、劉志清二人等語，是被告上
      揭所辯，顯係畏罪翻異之詞，委無可取。
  (四)、另被告甲○○又辯稱：向蕭姓男子買毒品吸食，惟被告於警訊時曾自承蕭進連
      免費提供毒品供伊吸食，經警提示蕭進連之口卡後，已確認該蕭姓男子即是蕭
      進連無誤，又曾引導警察至蕭進連女友租屋處及蕭進連友人處搜索，被告前後
      供述自相矛盾，顯與常情不符，應係均卸責矯飾之詞，不足採信。
  (五)、此外復有扣案摻有之第一級毒品海洛因香菸一支、海洛因一包（含袋重三．三
      公克）可證，此為被告甲○○所有，業經被告甲○○供明在卷，並有扣押物品
      清單二紙附卷可參。另石國傳、劉志清二人尿液有海洛因陽性反應，有驗尿報
      告一紙在卷足憑，足證二人上揭警、偵訊中所為證詞，可資採信。
      綜上所述，被告甲○○多次與蕭進連共同販賣第一級毒品海洛因之罪行，洵堪
      認定。
三、核被告甲○○所為，係犯毒品危害防制條例第四條第一項之販賣第一級毒品之罪
    嫌。被告前後多次參與蕭進連販賣第一級毒品犯行，時間緊接，所犯構成要件相
   同，顯係基於概括之犯意為之，為連續犯，應依連續犯之規定論以一罪，被告以
    幫助之意思，參與蕭進連犯罪構成要件之販賣毒品行為，與蕭進連二人間為共同
    正犯，被告前犯麻醉藥品管理條例，經判處有期徒刑三月，於八十六年六月三十
    日執行完畢，有臺灣高等法院被告全國前案紀錄表在卷足憑，其於五年內再犯本
    件有期徒刑以上之罪，為累犯，死刑、無期徒刑之罪不得加重其刑，故其連續犯
    ，累犯部分不予加重，查被告以幫助之意思而參與犯罪構成件，致成共同正犯，
    且情節尚非重大，情節尚堪憫恕，應酌予減輕其刑，爰審酌被告一再施用毒品進
    而參與他人販賣毒品之犯行，其毒害社會、危害社會安全甚鉅及其他一切犯罪情
    狀等情，量處如主文所示之刑用資懲儆。扣案之海洛因淨重三公克，摻有海洛因
    之香，因與海洛因難以分離視同毒品，故併予宣告沒收銷燬之。
據上論結，應依刑事訴訟法第二百九十九條第一項前段、毒品危害防制條例第四條第
一項、第五項、第十八條第一項前段、刑法第十一條前段、第二十八條、第五十九條
、第五十六條、第四十七條，判決如主文。
中    華    民    國      九十        年       三      月      三十     日
                       臺灣臺中地方法院刑事第三庭
                                        法  官  陸  炎  榮
右正本證明與原本無異。
如不服本判決，應於判決送達後十日內向本院提出上訴狀( 應附繕本 )，上訴於臺灣
高等法院臺中分院。
                                        書記官
中    華    民    國      九十        年       四      月       二      日
毒品危害防制條例第四條第一項：
製造、運輸、販賣第一級毒品者，處死刑或無期徒刑；處無期徒刑者，得併科新台幣
一千萬元以下罰金。
                                                                        Ａ


司法院資訊處製作；財團法人民間司法改革基金會備份。
